# 融资租赁认定问题

提问人：23340025 时间：2016-09-28 16:59:19
请教一下~ 企业想买车，但是由于办不下来牌照，所以采用跟牌照和车辆所有者采用租车的方式完成这个业务。 车辆单车价值 100 万（不含牌照，且无法购买牌照） 租入的资产是车+牌照，整体租赁金额是 100 万，使用期 6 年（占车辆寿命大部分），价款一次性支付。 租赁期届满车辆和牌照权利仍然归属于出租人、无优惠续租条款 此时企业账务处理是否要套用融资租赁准则中“实质上转移了与资产所有权相关风险报酬（使用寿命的大部分、最低租赁付款额现值几乎相当于公允价值）”而做固定资产入账呢？
100 最低租赁付款额现值/100车辆公允 满足这条；车辆使用期也满足。 但是如果给牌照的价值、寿命算入： 100 最低租赁付款额现值/整体资产公允（100+牌照价值）、牌照使用寿命远超过 6 年，是否就不会满足融资租赁的条件从而不认定为融资租赁呢？ 也就是说说对于整体资产（车辆+牌照）而言，还有大部分风险报酬留存在期限超过 6 年、价值 100 万之外的牌照当中

回答人：chenyiwei
不含牌照的车辆价款是 100 万，整体租赁金额也是 100 万，这说明牌照价值在整个交易安排中是不重大的。在此情况下，不应因为不重大的安排而干扰对租赁性质的判断。就你说的情况，整体上构成融资租赁的可能性还是相当大的。